臺灣高等法院刑事判決　　　　　　　　93年度上易字第1738號
上　訴　人
即　被　告　乙○○
上列上訴人因誣告案件，不服臺灣臺北地方法院92年度易字第15
90號，中華民國93年8月26日第一審判決（起訴案號：臺灣臺北
地方法院檢察署92年度偵字第2705號），提起上訴，本院判決如
下：
    主  文
上訴駁回。
    事實及理由
一、本案經本院審理結果，認第一審以上訴人即被告乙○○犯
    刑法第171條第1項之誣告罪，判處有期徒刑4月，並諭知易
    科罰金折算之標準為銀元300元折算一日，認事用法及量刑
    均無不當，應予維持，並引用第一審判決書記載之事實、證
    據及理由（如附件）。
二、被告上訴意旨略以：其未欠張重凱新臺幣（下同）6萬元，
    雙方無生意往來云云。經查，本件票號ＧＣ0000000號、發
    票日91年8月31日、金額100000萬元、付款人華南商業銀行
    忠孝東路分行之支票之金額，係被告所經營公司之員工甲○
    ○書寫，發票人簽章欄之印文為被告所有之事實，為被告所
    自承。而被告於原審雖辯稱其擬交付萬豐國際開發股份有限
    公司（張重凱任職之公司）3張票據，因多開立本案之支票
    ，故將該支票申報遺失云云，然經核對被告於原審所提出其
    自行記載之票據明細（見原審卷第31頁），該3張註記「桂
    豪洪」之票號乃0000000、0000000、0000000號，票載發票
    日分別為91年8月25日、9月25日、10月25日，該3張支票號
    碼相連，並分3期、於每月25日付款，核與本案之支票，非
    僅票號不相連、所載發票日91年8月31日亦顯與上揭3張票據
    係按月在25日付款不同，而票號0000000、0000000號支票係
    另交付他人，則被告於簽發0000000、0000000、0000000號
    予萬豐國際公司時，尚跳號簽發0000000號支票，顯違常情
    。再被告所提出之票據明細表，只記載至票號323950號，而
    0000000以後之支票明細表則未見，被告辯稱係因公司搬家
    不見云云，顯為規避之詞，委不足採。又本件執票人張重凱
    執有被告印行之聯合禮券，有聯合禮券附於偵查卷可參，被
    告所辯彼此間無債務糾紛，實不足取。至被告聲請傳喚之證
    人甲○○，經原審合法傳喚、拘提無著，本院復依被告所陳
    報之地址傳喚，亦經以查無此人退回，因證人甲○○於警詢
    時業已證稱：「乙○○與張重凱所任職的萬豐國際開發股份
    有限公司有生意往來，所以乙○○前後有拿給我5張左右的
    支票，請我填寫面額後開給張重凱所任職的公司作為支付辦
    展覽活動的費用，但該張支票是否為5張之其中一張我不能
    確定．．．（問：妳是否有於91年7月間陪乙○○在臺北市
    ○○○路五段某餐廳內，交付支票給張重凱？）我沒有在場
    」等語，是證人甲○○就被告是否交付票據予張重凱一節，
    並未親身見聞，自無續予傳拘之必要，併此敘明。綜上所述
    ，被告開立支票而謊報遺失，誣告犯行罪證明確，被告空言
    否認犯罪，又未提出其他證據以供本院調查，其上訴為無理
    由，應予駁回。
據上論斷，應依刑事訴訟法第373條、第368條，判決如主文。
本案經檢察官錢漢良到庭執行職務。
中　　華　　民　　國　　94　　年　　4 　　月　　22　　日
　　　　　　　　　刑事第十六庭  審判長法　官  曾德水
　　　　　　　　　　　　　　　　　　  法　官  杜惠錦
　　　　　　　　　　　　　　　　　　  法　官  廖紋妤
以上正本證明與原本無異。
不得上訴。
                                      書記官  王增華
中　　華　　民　　國　　94　　年　　4 　　月　　22　　日
附錄本案論罪科刑法條全文
刑法第171條第1項
未指定犯人，而向該管公務員誣告犯罪者，處一年以下有期徒刑
、拘役或三百元以下罰金。
